最高法院刑事判決　　　　　　　　　　　　　　　八十六年度台上字第四一七三號
　　上訴人　甲○○
右上訴人因違反麻醉藥品管理條例案件，不服台灣高等法院台南分院中華民國八十五
年九月十一日第二審判決（八十五年度上訴字第一○八六號，起訴案號：台灣台南地
方法院檢察署八十五年度偵字第五七三四八號），提起上訴，本院判決如左：
    主  文
原判決撤銷，發回台灣高等法院台南分院。
    理  由
本件原判決認定上訴人甲○○曾於民國八十二年七月二十九日，因違反麻醉藥品管理
條例罪，經第一審判處有期徒刑六月，於八十二年十一月十八日執行完畢，仍不知悔
改，復基於意圖營利之概括犯意，自八十五年二月間起，連續在台南市○○區○○路
三段三五九號住處附近，以向朋友蕭家龍所借之000000000號及其所有之0
00000000號呼叫器為聯絡工具，向綽號「明仔」之不詳姓名男子購買化學合
成麻醉藥品安非他命五次，其中購買十包者一次，每包新台幣（下同）七百元，購買
二十包者四次，每包六百元，除部分供己吸用外，再以每次每包一千元之價格，販賣
與綽號「達仔」之不詳姓名男子三次（每次時間不詳），及綽號「凱仔」之不詳姓名
男子一次（時間不詳），供彼等吸用，而從中賺取差價牟利。嗣於八十五年五月十四
日上午七時許，在其住處為警查獲，並在其房間舊音響內搜獲安非他命三十一小包（
含袋重八‧四公克）及000000000號呼叫器一個等情。因而撤銷第一審不當
之判決，改判論處上訴人連續非法販賣化學合成麻醉藥品累犯罪刑，固非無見。
惟查(一)原判決理由謂上訴人係非法販賣安非他命，論上訴人以麻醉藥品管理條例第十
三條之一第二項第一款之非法販賣麻醉藥品罪。然其事實欄並未認定上訴人係非法販
賣，顯失其依據，已屬無可維持。(二)原判決認定在上訴人住處房間舊音響內搜獲安非
他命三十一包，含袋重八點四公克，並以之為違禁物諭知沒收，然上開物品並未經送
鑑定，遽行認定係屬安非他命，及其含袋重為八點四公克，殊嫌速斷，難謂無應於審
判期日調查之證據未予調查之違法。(三)在上訴人住處經警搜獲之物，尚有分裝安非他
命之空塑膠袋七大包，有搜索扣押證明筆錄附卷可稽（見警卷六頁），檢察官於起訴
書聲請宣告沒收（見偵查卷二十八頁），原判決未予沒收，未見說明其理由，亦有可
議。上訴意旨雖未指摘及此，但為本院得依職權調查之事項，應認有發回更審之原因
。至上訴人有無非法販賣安非他命予黃俊達？與本件有無連續犯關係，為裁判上一罪
，應併予審判？（見台灣台南地方法院檢察署八十五年度偵字第一二○三六號卷），
於更審時應併調查。
據上論結，應依刑事訴訟法第三百九十七條、第四百零一條，判決如主文。
中      華      民      國    八十六    年      七      月      十      日
                              最高法院刑事第九庭
                                  審判長法官  謝  家  鶴
                                        法官  羅  一  宇
                                        法官  吳  昭  瑩
                                        法官  陳  世  淙
                                        法官  王  德  雲
      右正本證明與原本無異
                                              書  記  官
中      華      民      國    八十六    年      七      月     十七     日
